---
title: "Text Mining - Ejercicio 1"
author: "Jean-Paul Beaudry"
date: "`r format(Sys.time(), '%A %d %B, %Y')`"
output:
  html_document:
    highlight: textmate
    number_sections: yes
    theme: yeti
    toc: yes
    toc_float:
      collapsed: yes
      smooth_scroll: yes
---

```{r setup, include=FALSE}
options(htmltools.dir.version = FALSE)
knitr::opts_chunk$set(echo = TRUE)
options(repos=structure(c(CRAN="http://cran.r-project.org")))
options(repos="https://cran.rstudio.com" )
if (!require("tidyverse") | !require("DT")) {
  install.packages("tidyverse")
  install.packages("DT")
}
library("tidyverse")
library("twitteR")
library("tm")
library("ggplot2")
library("twitteR")
library("wordcloud")
library("RColorBrewer")
library("wordcloud")
library("plyr")
library("dplyr")
library("DT")
library("wordcloud2")
page.length=10
```

# Text Analytics de Twitter

* Entra en **Rstudio Cloud** en el proyecto de **Text-Mining**.

* Usa **TextMiningTwitter1.R** para crear un nuevo .Rmd en el que resolver este ejercicio.

* **Antes de terminar la clase, descarga de Rstudio Cloud el .Rmd con lo que te haya dado tiempo a hacer y s?belo a la tarea correspondiente a este ejercicio en el CV.**

* Termina en casa el ejercicio y s?belo en tarea para este ejercicio del tema de Text-Mining.

* Los alumnos que realicen este ejercicio adecuadamente no tendr?n que hacer ning?n ejercicio de este tema en el control de junio. Se dar? una lista en el CV.


* Realiza el siguiente An?lisis de Twitter:

* Introduce tus claves en el documento para conectar con Twitter. Antes del final de la clase, el?minalas del .Rmd cuando ya no te hagan falta.


```{r echo=FALSE,eval=TRUE}
CONSUMER_KEY <- 'X'
CONSUMER_SECRET <- 'X'
access_token <- 'X'
access_secret <- 'X'
```

# Extraer de Twitter los tweets referentes a **#CambioClim?tico.**

```{r echo=TRUE,eval=TRUE,display=TRUE,warning=FALSE}
setup_twitter_oauth(CONSUMER_KEY, CONSUMER_SECRET, access_token, access_secret)
hashtag = "#CambioClimatico"
tweets <- twitteR::searchTwitter(hashtag, n=5000, lang="es")
```

# Pasa los tweets a un dataframe y visualiza la cabeza del data frame.

```{r echo=TRUE,eval=TRUE,display=TRUE,warning=FALSE}
tweets.df = ldply(tweets, function(t) t$toDataFrame())
head(tweets.df) %>%
  select(screenName, text) %>%
  datatable(style = 'bootstrap', options = list(pageLength=page.length))
```

# Graba los tweets en un csv.


```{r echo=TRUE,eval=TRUE,display=TRUE,warning=FALSE}
write.csv(tweets.df, file = "cambioclimatico.csv ")
```

# ?Cuantos tweets hay?


```{r echo=TRUE,eval=TRUE,display=TRUE,warning=FALSE}
nrow(tweets.df)
```

# ?Cuantos usuarios distintos han participado?


```{r echo=TRUE,eval=TRUE,display=TRUE,warning=FALSE}
length(unique(tweets.df$screenName))
```

# ?Cuantos tweets son re-tweets?


```{r echo=TRUE,eval=TRUE,display=TRUE,warning=FALSE}
length(which(tweets.df$isRetweet))
```

# ?Cuantos tweets han sido re-tweeteados?


```{r echo=TRUE,eval=TRUE,display=TRUE,warning=FALSE}
length(which(tweets.df$retweeted))
```

# ?Cu?l es el n?mero medio de retweets?


```{r echo=TRUE,eval=TRUE,display=TRUE,warning=FALSE}
mean(tweets.df$retweetCount, na.rm=TRUE)
```

# Da una lista con los distintos idiomas que se han usado al twitear este hashtag.

La columna *language* no se encuentra presente en los datos obtenidos de Twitter.

```{r echo=TRUE,eval=TRUE,display=TRUE,warning=FALSE}
names(tweets.df)
```

# Encontrar los nombres de usuarios de las 10 personas que m?s han participado. ?Qui?n es el usuario que m?s ha participado?


```{r echo=TRUE,eval=TRUE,display=TRUE,warning=FALSE}
tweets.df %>% 
  dplyr::group_by(screenName) %>% 
  dplyr::summarize(count = n()) %>%
  dplyr::arrange(desc(count)) %>%
  head(10) %>%
  datatable(style = 'bootstrap', options = list(pageLength=page.length))

tweets.df %>% 
  dplyr::group_by(screenName) %>% 
  dplyr::summarize(count = n()) %>%
  dplyr::arrange(desc(count)) %>%
  head(1) %>%
  datatable(style = 'bootstrap')
```

# Extraer en un data frame aquellos tweets re-tuiteados m?s de 5 veces 


```{r echo=TRUE,eval=TRUE,display=TRUE,warning=FALSE}
retweets.df <- tweets.df %>%
  dplyr::filter(retweetCount > 5)

retweets.df %>%
  select(screenName, text) %>%
  datatable(style = 'bootstrap', options = list(pageLength=page.length))
```

# Aplicarle a los tweets las t?cnicas de Text-Mining vistas en clase:

## Haz pre-procesamiento adecuado.


```{r echo=TRUE,eval=TRUE,display=TRUE,warning=FALSE}
tweets.df$text <- stringr::str_replace_all(tweets.df$text, "@\\w+"," ")
tweets.df$text <- stringr::str_replace_all(tweets.df$text, "#\\S+"," ")## Remove Hashtags
tweets.df$text <- stringr::str_replace_all(tweets.df$text, "http\\S+\\s*"," ")## Remove URLs
tweets.df$text <- stringr::str_replace_all(tweets.df$text, "http[[:alnum:]]*"," ")## Remove URLs
tweets.df$text <- stringr::str_replace_all(tweets.df$text, "http[[\\b+RT]]"," ")## Remove URLs
tweets.df$text <- stringr::str_replace_all(tweets.df$text, "[[:cntrl:]]"," ")
tweets.df$text <- stringr::str_replace_all(tweets.df$text, hashtag," ")
tweets.df$text <- stringr::str_replace_all(tweets.df$text, "skeptical","esc?pticos")
tweets.df$text <- stringr::str_replace_all(tweets.df$text, "[^[:alnum:]]", " ")
tweets.df$text <- removeWords(tweets.df$text, stopwords("spanish"))
tweets.df$text <- removeWords(tweets.df$text, c("rt"))
tweets.df$text <- stripWhitespace(tweets.df$text)
tweets.df$text <- stringr::str_replace_all(tweets.df$text, "[\U00010000-\U0010ffff]", "")
tweets.df$text <- chartr("?????", "aeoui", tweets.df$text)
tweets.df$text <- gsub('[[:punct:] ]+',' ',tweets.df$text)
tweets.df$text <- gsub('[[:digit:] ]+',' ',tweets.df$text)
tweets.df$text <- sapply(tweets.df$text, function(x) tolower(x))

twt.corpus <- Corpus(VectorSource(tweets.df$text))

dtm <- DocumentTermMatrix(twt.corpus)
dtm
```

## Calcula la media de la frecuencia de aparici?n de los t?rminos


```{r echo=TRUE,eval=TRUE,display=TRUE,warning=FALSE}
freq <- colSums(as.matrix(dtm))

freq.dt <- as.data.frame(freq)
freq.dt$termino <- row.names(freq.dt)
row.names(freq.dt) <- 1:NROW(freq.dt)

#Vuelvo a quitar los stopwords dado que siguen apareciendo algunos.
freq.dt$termino = removeWords(freq.dt$termino, stopwords("spanish"))
freq.dt <- freq.dt[!freq.dt$termino == "",]

freq.mean <- mean(freq.dt$freq); freq.mean
```

## Encuentra los t?rminos que ocurren m?s de la media y gu?rdalos en un data.frame: t?rmino y su frecuencia.


```{r echo=TRUE,eval=TRUE,display=TRUE,warning=FALSE}
over.mean <- freq.dt[freq.dt$freq > freq.mean,] 

over.mean %>%
  arrange(termino) %>%
  datatable(style = 'bootstrap', options = list(pageLength=page.length))
```

## Ordena este data.frame por la frecuencia.


```{r echo=TRUE,eval=TRUE,display=TRUE,warning=FALSE}
over.mean %>%
  arrange(desc(freq)) %>%
  datatable(style = 'bootstrap', options = list(pageLength=page.length))
```

## Haz un plot de los t?rminos m?s frecuentes.


```{r echo=TRUE,eval=TRUE,display=TRUE,warning=FALSE, fig.height = 7,out.width = '100%'}
over.mean %>%
  arrange(desc(freq)) %>%
  head(20) %>%
  mutate(termino = reorder(termino, freq)) %>%
  ggplot(aes(termino, freq)) + 
  geom_col(show.legend = TRUE) +
  labs(x=NULL, y="Frecuencia") +
  coord_flip()+
  ggtitle("Terminos m?s frequentes")
```

## Genera diversos wordclouds y graba en disco el wordcloud generado.


```{r echo=TRUE,eval=TRUE,display=TRUE,warning=FALSE, fig.height = 7,out.width = '100%'}
wordcloud(freq.dt$termino, freq.dt$freq, scale=c(3,0.5), 
          max.words=100, random.order=FALSE, 
          rot.per=0.10, use.r.layout=TRUE, 
          colors=brewer.pal(6, "Dark2")) 
```

## Busca informaci?n de paquete wordcloud2. Genera alg?n gr?fico con este paquete.

Para que las gr?ficas de `wordcloud2` funcionen necesitan un data.frame estructurado de la siguiente forma.


```{r echo=TRUE,eval=TRUE,display=TRUE,warning=FALSE}
head(demoFreq)
```

Por tanto, debemos reestructurar el `data.frame` para que funcione.

```{r echo=TRUE,eval=TRUE,display=TRUE,warning=FALSE}
top100 <- over.mean %>%arrange(desc(freq)) %>% head(100)
row.names(top100) <- top100$termino
colnames(top100) <- c("freq","word")
top100 <- top100 %>% select(word, everything())
wordcloud2(top100)
```

# Para las 5 palabras m?s importantes de vuestro an?lisis encontrar palabras que est?n relacionadas y gu?rdalas en un data.frame. Haz plot de las asociaciones.


```{r echo=TRUE,eval=TRUE,display=TRUE,warning=FALSE, fig.height = 9,out.width = '100%'}
top.words <- freq.dt %>% arrange(desc(freq)) %>% head(5); top.words

tdm <- TermDocumentMatrix(twt.corpus); tdm

assocs <- findAssocs(dtm, top.words$termino, 0.5)

assocs.list <- lapply(assocs, function(x) data.frame(rhs = names(x), cor = x, stringsAsFactors = F))

assocs.df <- dplyr::bind_rows(assocs.list, .id = "lhs")

assocs.df  %>%
  datatable(style = 'bootstrap', options = list(pageLength=page.length))

assocs.df %>% 
  group_by(lhs) %>% 
  top_n(15, cor) %>%
  ungroup() %>%
  mutate(rhs = reorder(rhs, cor)) %>%
  ggplot(aes(rhs, cor, fill=lhs)) +
  geom_col(show.legend = F) +
  coord_flip() +
  facet_wrap(~lhs,ncol=2, scales="free") +
  ggtitle("Las 5 palabras m?s importantes y su correlaci?n.") +
  labs(x=NULL, y="Correlaci?n")
```

# Haz plot con los dispositivos desde los que se han mandado los tweets.


```{r echo=TRUE,eval=TRUE,display=TRUE,warning=FALSE}
encodeSource <- function(x) {
  if(x=="<a href=\"http://twitter.com/download/iphone\" rel=\"nofollow\">Twitter for iPhone</a>"){
    gsub("<a href=\"http://twitter.com/download/iphone\" rel=\"nofollow\">Twitter for iPhone</a>", "iphone", x,fixed=TRUE)
  }else if(x=="<a href=\"http://twitter.com/#!/download/ipad\" rel=\"nofollow\">Twitter for iPad</a>"){
    gsub("<a href=\"http://twitter.com/#!/download/ipad\" rel=\"nofollow\">Twitter for iPad</a>","ipad",x,fixed=TRUE)
  }else if(x=="<a href=\"http://twitter.com/download/android\" rel=\"nofollow\">Twitter for Android</a>"){
    gsub("<a href=\"http://twitter.com/download/android\" rel=\"nofollow\">Twitter for Android</a>","android",x,fixed=TRUE)
  } else if(x=="<a href=\"http://twitter.com\" rel=\"nofollow\">Twitter Web Client</a>"){
    gsub("<a href=\"http://twitter.com\" rel=\"nofollow\">Twitter Web Client</a>","Web",x,fixed=TRUE)
  } else if(x=="<a href=\"http://www.twitter.com\" rel=\"nofollow\">Twitter for Windows Phone</a>"){
    gsub("<a href=\"http://www.twitter.com\" rel=\"nofollow\">Twitter for Windows Phone</a>","windows phone",x,fixed=TRUE)
  }else if(x=="<a href=\"http://dlvr.it\" rel=\"nofollow\">dlvr.it</a>"){
    gsub("<a href=\"http://dlvr.it\" rel=\"nofollow\">dlvr.it</a>","dlvr.it",x,fixed=TRUE)
  }else if(x=="<a href=\"http://ifttt.com\" rel=\"nofollow\">IFTTT</a>"){
    gsub("<a href=\"http://ifttt.com\" rel=\"nofollow\">IFTTT</a>","ifttt",x,fixed=TRUE)
  }else if(x=="<a href=\"http://earthquaketrack.com\" rel=\"nofollow\">EarthquakeTrack.com</a>"){
    gsub("<a href=\"http://earthquaketrack.com\" rel=\"nofollow\">EarthquakeTrack.com</a>","earthquaketrack",x,fixed=TRUE)
  }else if(x=="<a href=\"http://www.didyoufeel.it/\" rel=\"nofollow\">Did You Feel It</a>"){
    gsub("<a href=\"http://www.didyoufeel.it/\" rel=\"nofollow\">Did You Feel It</a>","did_you_feel_it",x,fixed=TRUE)
  }else if(x=="<a href=\"http://www.mobeezio.com/apps/earthquake\" rel=\"nofollow\">Earthquake Mobile</a>"){
    gsub("<a href=\"http://www.mobeezio.com/apps/earthquake\" rel=\"nofollow\">Earthquake Mobile</a>","earthquake_mobile",x,fixed=TRUE)
  }else if(x=="<a href=\"http://www.facebook.com/twitter\" rel=\"nofollow\">Facebook</a>"){
    gsub("<a href=\"http://www.facebook.com/twitter\" rel=\"nofollow\">Facebook</a>","facebook",x,fixed=TRUE)
  }else {
    "others"
  }
}

tweets.df$tweetSource = sapply(tweets.df$statusSource, 
                               function(sourceSystem) encodeSource(sourceSystem))

ggplot(tweets.df[tweets.df$tweetSource != 'others',], aes(tweetSource)) + 
  geom_bar(fill = "aquamarine4") + 
  theme(legend.position="none", 
        axis.title.x = element_blank(), 
        axis.text.x = element_text(angle = 45, hjust = 1)) +
  ylab("Number of tweets") 

```

# Para la palabra m?s frecuente de tu an?lisis busca y graba en un data.frame en los tweets en los que est? dicho t?rmino. El data.frame tendr? como columnas: t?rmino, usuario, texto.


```{r echo=TRUE,eval=TRUE,display=TRUE,warning=FALSE}
top.word <- freq.dt %>% arrange(desc(freq)) %>% head(1); top.word

results <- tweets.df %>% 
  filter(str_detect(text, top.word$termino)) %>% 
  select(screenName, text) %>%
  mutate(`t?rmino` = top.word$termino, usuario = screenName, texto = text) %>%
  select(`t?rmino`, usuario, texto) 

results %>%
  datatable(style = 'bootstrap', options = list(pageLength=page.length))
```

<a href="#top">Back to top</a>